臺灣桃園地方法院刑事判決　　　　　　 110年度簡上字第73號
上　訴　人　臺灣桃園地方檢察署檢察官　　　　　　 
上　訴　人　
兼　被　告　王建翔


上列上訴人因被告傷害案件，不服本院民國109 年12月24日109
年度簡字第437 號第一審刑事簡易判決（偵查案號：109 年度偵
字第15915 號），提起上訴，本院管轄之第二審合議庭判決如下
：
    主      文
上訴駁回。
    事實及理由
一、本案經本院審理結果，認原審以被告甲○○犯刑法第277 條
    第1 項之傷害罪，事證明確，而適用簡易判決處刑程序，並
    審酌被告前往告訴人服務之按摩店消費，因費用問題與告訴
    人發生爭執，不思以理性方式處理，貿然攻擊告訴人，導致
    告訴人受有右側胸部挫傷、右側髖部挫傷之傷勢，另參酌被
    告於109 年12月11日準備程序時除當庭坦認犯行外，並提出
    5 萬元試圖填補告訴人所受損害，然因告訴人請求50餘萬致
    未能達成和解，而認為被告對自己所為犯行有所悔悟，犯後
    態度尚可，兼衡告訴人所受傷勢之程度、被告之教育智識程
    度、家庭生活、經濟狀況等一切情狀，判處拘役20日，如易
    科罰金，以新臺幣（下同）1,000 元折算1 日，經核其認事
    用法及量刑均無誤，應予以維持。除事實欄犯罪時間應更正
    為民國109 年4 月30日晚上10時56分19秒，且證據部分補充
    記載監視器時間較實際時間快5 分鐘之員警職務報告及被告
    於本院審理時之自白（本院卷一第123 頁，本院卷二第33頁
    ）外，餘均引用附件刑事簡易判決所載。
二、檢察官上訴意旨略以：被告於偵訊時並未坦承犯行，是經提
    起公訴始坦承犯行，且被告下手力道非輕，造成告訴人傷害
    甚大，而被告亦未與告訴人達成和解，原審僅判處被告拘役
    20日，並非妥適。另被告確有抓告訴人胸部之行為，此部分
    雖經檢察官不另為不起訴處分，然仍屬原審應審判之範圍，
    原審卻漏未審酌，亦有未妥等語，提起本案上訴。被告上訴
    意旨則以：其因情緒管控不佳而傷害對方，深感悔意，然其
    絕無猥褻告訴人之意，其觸碰告訴人之行為與傷害告訴人之
    行為是同一事實，請法院給予其改過自新機會等語。經查：
（一）被告與告訴人於案發時、地所發生之紛爭如下，此有檢察
      官勘驗筆錄、原審法官勘驗筆錄在卷可參（偵字卷第77至
      80頁背面，本院109年度訴字第1196號卷第93頁） ：
   1、監視器時間109 年4 月30日晚上11時1 分6 秒至7 秒，被
      告伸出右手觸碰告訴人右側腰部下方近臀部位置，告訴人
      伸手拍打被告並往後退。
   2、監視器時間109 年4 月30日晚上11時1 分12秒至14秒，被
      告伸手碰觸告訴人胸口，告訴人伸手推拒，被告再次朝告
      訴人伸手試圖觸碰告訴人。
   3、監視器時間109 年4 月30日晚上11時1 分19秒至23秒，被
      告拉扯告訴人並將告訴人扯倒在地，再以左手扶牆，右腳
      踹告訴人後，才轉身離去。
      足認被告於上開時、分6 秒至18秒行為，是伸手觸碰告訴
      人臀部或胸部，其主觀上並無傷害告訴人之意，被告是因
      上開碰觸行為均遭告訴人推拒，始於同時、分19秒起心生
      不滿，而基於傷害告訴人之意，拉扯並踹告訴人，甚屬明
      確。是原審認被告碰觸告訴人之行為，與傷害告訴人之行
      為，是屬數行為並無違誤。檢察官上訴意旨雖稱：被告確
      有抓告訴人胸部之行為，此部分雖經檢察官不另為不起訴
      處分，然仍屬原審應審判之範圍，原審卻漏未審酌，亦有
      未妥云云，然檢察官起訴記載被告之犯罪事實為：「…竟
      基於傷害之犯意，徒手抓、踹甲女，致甲女…。」，是起
      訴範圍顯是限於上開時、分19秒至23秒間，被告傷害告訴
      人之行為，並不含上開時、分6 秒至18秒有關被告碰觸告
      訴人臀部、胸部之行為，又此部分與傷害行為為數行為，
      原審認未經檢察官提起公訴，自無違誤。至被告上訴意旨
      稱：其觸碰告訴人行為與傷害告訴人行為是同一事實云云
      ，亦難採信。
（二）次按量刑輕重，係屬事實審法院得依職權自由裁量之事項
      ，苟已斟酌刑法第57條各款所列情狀而未逾越法定刑度，
      不得遽指為違法；在同一犯罪事實與情節，如別無其他加
      重或減輕之原因，下級審法院量定之刑，亦無過重或失輕
      之不當情形，則上級審法院對下級審法院之職權行使，原
      則上應予尊重（最高法院72年台上字第6696號判例意旨、
      85年台上字第2446號判決要旨參照）。準此，法官量刑，
      如非有上揭明顯違法之情事，自不得擅加指摘其違法或不
      當。查，本案被告所犯刑法第277 條第1 項之傷害罪，係
      法定刑為5 年以下有期徒刑、拘役、或科新臺幣50萬元以
      下罰金之罪，原審量處被告拘役20日，並未逾越法定刑度
      範圍；況刑法第57條各款量刑事由之斟酌，係屬法院得自
      由裁量之職權範圍，是原審審酌被告前往告訴人服務之按
      摩店消費，因費用問題與告訴人發生爭執，不思以理性方
      式處理，貿然攻擊告訴人，導致告訴人受有右側胸部挫傷
      、右側髖部挫傷之傷勢，另參酌被告於109 年12月11日準
      備程序時除當庭坦認犯行外，並提出5 萬元試圖填補告訴
      人所受損害，然因告訴人請求50餘萬致未能達成和解，而
      認為被告對自己所為犯行有所悔悟，犯後態度尚可，兼衡
      告訴人所受傷勢之程度、被告之教育智識程度、家庭生活
      、經濟狀況等一切情狀，量處上揭刑度，並無失當，自難
      認原審判決所量刑度有何違誤之處。綜上所述，本院經核
      原審判決其認事用法及量刑均無不當，被告及檢察官分別
      以前詞提起上訴，均非有理由，爰依法予以駁回。
據上論斷，應依刑事訴訟法第455 條之1 第1 項、第3 項、第36
8 條、第373 條，判決如主文。
本案經檢察官林曉霜聲請以簡易判決處刑，經檢察官黃鈺斐到庭
執行職務。
中    華    民    國   110    年    11    月    18    日
                  刑事第六庭  審判長法  官  劉淑玲
                                    法  官  何啓榮
                                    法  官  何宇宸
以上正本證明與原本無異。
不得上訴。
                                    書記官  趙于萱
中    華    民    國   110    年    11    月    18    日
附錄本案論罪科刑法條：
中華民國刑法第277條
傷害人之身體或健康者，處5 年以下有期徒刑、拘役或50萬元以
下罰金。
犯前項之罪，因而致人於死者，處無期徒刑或7 年以上有期徒刑
；致重傷者，處3 年以上10年以下有期徒刑。
附件：
臺灣桃園地方法院刑事簡易判決          109年度簡字第437號
公  訴  人  臺灣桃園地方檢察署檢察官 
被      告  甲○○  男  （民國00年0月0日生）
                    身分證統一編號：Z000000000號  
                    住桃園市○○區○○街00號3樓之1
上列被告因傷害案件，經檢察官提起公訴（109 年度偵字第1591
5 號），嗣被告自白犯罪，本院認宜以簡易判決處刑，爰不經通
常審判程序，經合議庭裁定由受命法官獨任逕以簡易判決處刑如
下：
    主  文
甲○○犯傷害罪，處拘役貳拾日，如易科罰金，以新臺幣壹仟元
折算壹日。
    事實及理由
一、本案犯罪事實及證據，除就證據部分補充「被告甲○○於本
    院之自白（見本院訴卷第31頁）」外，均引用如附件起訴書
    之記載。
二、核被告所為，係犯刑法第277條第1項傷害罪。
三、爰審酌被告前往按摩店消費，因費用問題發生爭執，不思以
    理性方式處理，貿然攻擊告訴人，導致告訴人受有右側胸部
    挫傷、右側髖部挫傷之傷勢，所為實屬不該，另參酌被告於
    109 年12月11日準備程序時除當庭坦認犯行外，並提出現金
    五萬元試圖填補告訴人所受損害，雖因告訴人請求五十餘萬
    而未能達成和解，然上情應可認被告對自己所為犯行有所悔
    悟，犯後態度尚可，兼衡告訴人所受傷勢之程度、被告之教
    育智識程度、家庭生活、經濟狀況等一切情狀，量處如主文
    所示之刑，並諭知易科罰金之折算標準。
四、告訴意旨雖認被告觸碰告訴人臀部、胸部之行為該當刑法第
    224 條強制猥褻罪或性騷擾防治法第25條第1 項之性騷擾罪
    等語，然經本院勘驗案發過程光碟，被告碰觸告訴人之行為
    是在傷害行為以前所為，時間點應屬可分，且上開兩罪與本
    案傷害罪間主觀犯意明顯有別，兩次行為間當為數行為，公
    訴意旨遽認為一行為，而以不另為不起訴之方式處理，容有
    誤會，此部分行為應由檢察官另為妥適處置，附此敘明。
五、依刑事訴訟法第449 條第2 項、第454 條，逕以簡易判決處
    刑如主文。
六、如不服本判決，應於判決送達後20日內，向本院提出上訴狀
    ，上訴於本院合議庭。
中    華    民    國   109    年    12    月    24    日
                  刑事第三庭  法  官  林莆晉
以上正本證明與原本無異。
如不服本判決，應於判決送達後20日內向本院提出上訴狀（應附
繕本）。
                              書記官  王震惟
中    華    民    國   109    年    12    月    28    日
附錄本案論罪科刑法條
中華民國刑法第277條
傷害人之身體或健康者，處5 年以下有期徒刑、拘役或50萬元以
下罰金。
犯前項之罪，因而致人於死者，處無期徒刑或7 年以上有期徒刑
；致重傷者，處3 年以上10年以下有期徒刑。
附件
臺灣桃園地方檢察署檢察官起訴書
                                    109年度偵字第15915號
    被      告  甲○○  男  34歲（民國00年0月0日生）
                        住桃園市○○區○○街00號3樓之1
                        國民身分證統一編號：Z000000000號
    選任辯護人  王奕仁律師
上列被告因傷害案件，業經偵查終結，認應提起公訴，茲將犯罪
事實及證據並所犯法條分敘如下：
        犯罪事實
一、甲○○於民國109 年4 月31日晚上11時40分許，在桃園市○
    ○區○○路000 號2 樓之按摩店，因故與AE000-H109058 （
    真實姓名年籍詳卷，下稱甲女）發生爭執，竟基於傷害之犯
    意，徒手抓、踹甲女，致甲女受有右側胸部挫傷、右側髖部
    挫傷之傷害。
二、案經甲女訴由桃園市政府警察局桃園分局報告偵辦。
        證據並所犯法條
一、訊據被告甲○○矢口否認有何上開犯行，辯稱：伊情緒激動
    ，是身體自我反射動作等語。惟查，上開犯罪事實，業據證
    人即告訴人甲女於警詢及偵訊時證述明確，並有敏盛綜合醫
    院診斷證明書、刑案照片黏貼紀錄表、甲女上衣照片、監視
    器影像光碟暨本署檢察官勘驗筆錄各1 份在卷可佐，被告之
    辯解實難憑採，其犯嫌應堪認定。
二、核被告所為，係犯刑法第227條第1項傷害罪嫌。
三、至告訴暨報告意旨認被告動手傷害告訴人時，尚有摸、抓告
    訴人之臀部、胸部，而認被告涉犯刑法第224 條強制猥褻罪
    嫌等語。訊據被告堅詞否認有何上開犯行，辯稱：告訴人服
    務致伊不舒服，伊碰觸告訴人是想退費，並非要猥褻告訴人
    等語。經查，告訴人於偵訊時證稱：伊為被告服務完畢後，
    被告表示伊服務不佳，要伊退費新臺幣1,000 元，伊因此與
    被告發生爭執，被告伸手想摸伊屁股，被伊躲掉，之後被告
    伸手抓伊胸部，伊推開，被告又更用力抓伊胸部、扯住伊衣
    服將伊扯倒在地，並踹伊肚子，伊的衣服因此遭被告扯破等
    語，並有告訴人上衣照片1 份在卷可佐，此部分之事實，堪
    以認定。而所謂猥褻，係指性交以外足以興奮或滿足性慾之
    一切色情行為而言（最高法院63年台上字第2235號判例意旨
    參照）。被告固有抓住告訴人胸部之舉止，惟應否負擔強制
    猥褻刑責，以該行為是否足以興奮或滿足性慾為斷。而觀諸
    上址監視器影像，被告自抓住告訴人胸部，至將告訴人扯倒
    在地、踹告訴人肚子，歷時僅10秒鐘，有前開監視器影像光
    碟暨本署檢察官勘驗筆錄1 份在卷可參，是被告抓住告訴人
    胸部之時間，應短於10秒鐘，則被告能否於短時間內藉此滿
    足其性慾，尚非無疑。況告訴人既遭被告扯倒在地而無從反
    抗，倘被告確有猥褻告訴人之犯意，其當可於此時撫摸或親
    吻告訴人之胸部、陰部等部位，然其未如此為之，反係踹完
    告訴人肚子後旋即離去。且被告抓住告訴人胸部之舉止，既
    足致告訴人衣服破裂，其力道當屬非輕，參以被告後續將告
    訴人扯倒在地，並踹告訴人肚子，堪認其一連串之行為，主
    觀上應係基於傷害犯意所為，是被告縱有抓住告訴人胸部，
    無非係為遂行傷害告訴人之犯行，難認其有何猥褻之犯意，
    自無從逕以強制猥褻罪責相繩。然此部分如成立犯罪，因與
    上開起訴之基本事實同一，應為起訴效力所及，爰不另為不
    起訴之處分，附此敘明。
四、依刑事訴訟法第251條第1項提起公訴。
    此  致
臺灣桃園地方法院
中    華    民    國   109    年    7   月    28   日
                              檢 察 官  林 曉 霜
本件證明與原本無異 
中    華    民    國   109    年    9   月    16   日
                              書 記 官  李 靜 雯
所犯法條：刑法第227條第1項    
中華民國刑法第227條（未成年人）
對於未滿十四歲之男女為性交者，處3 年以上10年以下有期徒刑
。
對於未滿十四歲之男女為猥褻之行為者，處6 月以上5 年以下有
期徒刑。
對於十四歲以上未滿十六歲之男女為性交者，處7 年以下有期徒
刑。
對於十四歲以上未滿十六歲之男女為猥褻之行為者，處3 年以下
有期徒刑。
第1 項、第3 項之未遂犯罰之。